【裁判字號】    97,聲,540
【裁判日期】    970520
【裁判案由】    返還提存物
【裁判全文】
臺灣桃園地方法院民事裁定               97年度聲字第540號
聲  請  人  臺灣中小企業銀行股份有限公司
法定代理人  丙○○
代  理  人  乙○○
上列聲請人與相對人甲○○（已於民國96年4 月19日死亡）間聲
請返還提存物事件，本院裁定如下：
    主  文
聲請駁回。
    理  由
一、按應供擔保之原因消滅者，法院應依供擔保人之聲請，以裁
    定命返還其提存物，民事訴訟法第104 條第1 項第1 款定有
    明文；另依同法第106 條所示，前開規定於其他依法令供訴
    訟上之擔保者準用之。然按，擔保提存之提存人於提存後假
    扣押、假處分、假執行經裁判後未聲請執行，或於執行程序
    實施前撤回執行之聲請，得聲請該管法院提存所返還提存物
    ，無庸法院裁定，此觀提存法第18條第1 項第3 款、同法施
    行細則第16條規定自明，而提存法就提存事項而言，為民事
    訴訟法之特別法，應優先適用，合先敘明。
二、本件聲請意旨略以：聲請人與相對人間因請求清償債務事件
    ，聲請人前依本院96年度裁全字第3919號假扣押裁定，提供
    面額新臺幣270 萬元之中央政府重大交通建設公債84年度甲
    類第4 期債券（債券代號：Ａ84304） 為擔保，並以本院96
    年度存字第3192號提存事件提存在案。茲因聲請人獲得上開
    假扣押裁定後，始得知相對人業已於民國96年4 月19日死亡
    ，聲請人因而並未執行相對人之財產，自無損害之發生，是
    應屬供擔保之原因消滅，為此聲請裁定返還上開擔保金，並
    提出假扣押裁定、提存書、相對人戶籍謄本、假扣押執行聲
    請狀各1 件（均為影本）為證等語。
三、經查，聲請人主張其前遵本院上開假扣押裁定，以本院96年
    度存字第3192號提存前述提存物在案之事實，固據聲請人提
    出上開證物供本院查對無訛，並由本院依職權調閱96年度裁
    全字第3919號假扣押卷宗（含執行卷宗）、96年度存字第31
    92號提存卷宗查核屬實。惟依上述執行卷宗所示，聲請人於
    對相對人假扣押執行程序實施前，即於97年4 月1 日撤回其
    執行，本院民事執行處並於97年4 月29日以永執96年執全鳳
    字第2476號發給未執行證明書，揆諸上開說明，聲請人自無
    庸聲請本院裁定，即可向提存所聲請返還擔保提存物，是本
    件之聲請與法不合，應予駁回。
四、爰裁定如主文。
中    華    民    國    97    年    5     月    20    日
                  民事第一庭    法  官  范明達
以上正本係照原本作成
如對本裁定抗告須於裁定送達後10日內向本院提出抗告狀，並應
繳納抗告裁判費新台幣1,000 元。
中    華    民    國    97    年    5     月    20    日
                                書記官  張豐松


司法院資訊處製作；財團法人民間司法改革基金會備份。
